【裁判字號】    95,交訴,138
【裁判日期】    950929
【裁判案由】    過失致死
【裁判全文】
臺灣板橋地方法院刑事判決             95年度交訴字第138號
公  訴  人  臺灣板橋地方法院檢察署檢察官
被      告  甲○○
上列被告因過失致死案件，經檢察官提起公訴（95年度偵字第14
099 號），被告於準備程序認罪，本院以簡式審判程序判決如下
：
    主  文
甲○○從事業務之人，因業務上之過失致人於死，處有期徒刑
月，如易科罰金以百元折算壹日。緩刑貳年。
    事實及理由
一、按除被告所犯為死刑、無期徒刑、最輕本刑為三年以上有期
    徒刑之罪或高等法院管轄第一審案件者外，於第一次審判期
    日前之準備程序進行中，被告先就被訴事實為有罪之陳述時
    ，審判長得告知被告簡式審判程序之旨，並聽取當事人、代
    理人、辯護人及輔佐人之意見後，裁定進行簡式審判程序，
    刑事訴訟法第273 條之1 第1 項定有明文。經核本件被告甲
    ○○所犯係死刑、無期徒刑、最輕本刑為三年以上有期徒刑
    以外之罪，其於準備程序中就被訴事實為有罪之陳述，經法
    官告知簡式審判程序之旨，並聽取公訴人、被告之意見後，
    本院爰依首揭規定，合議裁定由受命法官獨任進行簡式審判
    程序，合先敘明。
二、本件犯罪事實及證據，除被告尚有超速行駛之肇事過失因素
    ，且其於肇事後，犯罪未被有偵查權之機關或公務員發覺前
    ，於警據報到場處理時在場並表明係肇事者，願接受裁判而
    自首，此有偵查卷附臺北縣政府警察局中和分局道路交通事
    故肇事人自首情形紀錄表可稽等部分，應予補述外，餘均引
    用如附件檢察官起訴書之記載。
三、本件被告行為後，民國94年1 月7 日修正之刑法第33條第5
    款（修正提高罰金最低額為新臺幣一千元以上，以百元計算
    之）、第62條（將自首「減輕其刑」，修正為「得減輕其刑
    」）、第74條（修正擴大緩刑適用範圍至過失犯，並增訂宣
    告緩刑時得為之必要命令事項及明訂緩刑效力不及於從刑、
    保安處分）、第41條第1 項（將易科罰金折算標準提高為「
    以新臺幣一千元、二千元或三千元折算一日」）等規定，業
    於95年7 月1 日生效施行，罰金罰鍰提高標準條例第2 條原
    易科罰金提高折算標準金額倍數規定，並於95年4 月28日配
    合修正刪除，同於95年7 月1 日生效施行，是經依刑法第2
    條規定綜合比較新舊法結果，被告本件所犯之罪，依修正後
    之上開規定處斷，並無有利，自仍應適用其行為時之舊法即
    94年1 月7 日修正施行前之刑法上開規定處斷。從而，本件
    被告上揭所為，係犯刑法第276 條第2 項之業務過失致死罪
    。被告於肇事後旋於警察據報到場處理時在場並坦認為肇事
    者，願接受裁判之事實，有臺北縣政府警察局中和分局道路
    交通事故肇事人自首情形紀錄表在卷可按，其於犯罪未被有
    偵查權之機關或公務員發覺前，向警方自首犯行，並接受審
    判，應依修正前之刑法第62條前段自首之規定減輕其刑。爰
    審酌被告過失程度之輕重、肇事後態度及業與告訴人及被害
    人家屬等達成民事賠償和解（有卷附和解書、調解書、調解
    筆錄可稽）等一切情狀，量處如主文所示之刑，並依修正前
    之刑法規定諭知易科罰金之折算標準。又被告前未曾受有期
    徒刑以上刑之宣告，因一時疏失，致罹刑典，事後已坦承犯
    行，深具悔意，並已與告訴人及被害人家屬等達成民事賠償
    和解，經此刑之宣告後，應知警惕而無再犯之虞，本院因認
    暫不執行其刑為當，予以宣告緩刑二年，用啟自新。
四、依刑事訴訟法第273 條之1 第1 項、299 條第1 項前段、第
    310 條之2 、第454 條，刑法第2 條第1 項前段、第276 條
    第2 項、修正前之刑法第62條前段、第41條第1 項前段、第
    74條第1 款，罰金罰鍰提高標準條例第1 條前段、修正前之
    罰金罰鍰提高標準條例第2 條，判決如主文。
五、如不服本判決，得自收受送達之日起10日內向本院提出上訴
    狀（須附繕本）。
本案經檢察官靳開聖到庭執行職務
中    華    民    國    95    年    9     月    29    日
                        交通法庭  法  官  彭  全  曄
以上正本證明與原本無異。
                                  書記官  吳  詩  琳
中    華    民    國    95    年    9     月    29    日
附錄本案論罪科刑法條全文：
刑法第276 條
因過失致人於死者，處二年以下有期徒刑、拘役或二千元以下罰
金。
從事業務之人，因業務上之過失犯前項之罪者，處五年以下有期
徒刑或拘役，得併科三千元以下罰金。
--------------------------------------------------------
附件：
┌─────────────────────────────┐
│臺灣板橋地方法院檢察署檢察官起訴書                        │
│                                     95年度偵字第14099號  │
│    被      告  甲○○  男  51歲（民國○○年○月○○日生）     │
│                        住臺北縣中和市○○路148巷23弄58   │
│                        號3樓                             │
│                        國民身分證統一編號：Ｚ000000000號  │
│上列被告因業務過失致死案件，業經偵查終結，認應提起公訴，  │
│茲將犯罪事實及證據並所犯法條分敘如下：                    │
│            犯罪事實                                      │
│一、甲○○係臺北汽車客運股份有限公司之司機，為從事駕駛業  │
│    務之人，於民國95年1月9日上午駕駛車牌號碼為467-FA號營  │
│    業大客車，沿臺北縣中和市○○路往華中橋方向行駛，於同  │
│    日上午10時25分許，行經臺北縣中和市○○路634之1號前，  │
│    本應注意汽車行駛時，駕駛人應注意車前狀況，並隨時採取  │
│    必要之安全措施，而依當時之天候、路況皆良好，並無不能  │
│    注意之情事，竟疏於注意及此，不慎撞及自對向行駛而來且  │
│    違規左轉，由楊炳俊所騎乘之車牌號碼ITH-779號普通重型   │
│    機車，致楊炳俊因此人、車倒地，造成顱底骨折引發神經性  │
│    休克致死。                                            │
│二、案經被害人之妻乙○○告訴及本署檢察官簽分偵辦。        │
│            犯罪事實                                      │
│一、證據清單及待證事實                                    │
│┌──┬──────────┬────────────┐  │
││編號│     證據名稱       │       待證事實         │  │
│├──┼──────────┼────────────┤  │
││ 1  │被告甲○○之自白    │全部犯罪事實。          │  │
│├──┼──────────┼────────────┤  │
││ 2  │台灣省台北縣區車輛行│被告於上揭時地駕駛營業大│  │
││    │車事故鑑定委員會鑑定│客車，超速行駛且未注意車│  │
││    │意見書              │前狀況，為肇事次因之事實│  │
││    │                    │。                      │  │
│├──┼──────────┼────────────┤  │
││ 3  │台北縣政府警察局中和│被告與被害人發生車禍之現│  │
││    │分局道路交通事故調查│場狀況。                │  │
││    │報告表、現場圖、現場│                        │  │
││    │及監視器照片共24張  │                        │  │
│├──┼──────────┼────────────┤  │
││ 5  │本署95州甲字第2633號│被害人因上開車禍而死亡之│  │
││    │相驗屍體證明書      │事實。                  │  │
│└──┴──────────┴────────────┘┌┘
│二、核被告所為，係犯刑法第276條第2項之業務過失致死罪嫌。│
│三、依刑事訴訟法第251條第1項提起公訴。                  │
│    此    致                                            │
│臺灣板橋地方法院                                        │
│中    華    民    國    95    年    8     月    19    日│
│                              檢察官  丙  ○  ○        │
│上正本證明與原本無異                                    │
│中    華    民    國    95    年    8     月    31    日│
│                              書記官  李  貞  慧        │
│                                                        │
│附錄本案所犯法條全文                                    │
│                                                        │
│中華民國刑法第276條                                     │
│（過失致死罪）                                          │
│因過失致人於死者，處 2 年以下有期徒刑、拘役或 2 千元以下│
│罰金。                                                  │
│從事業務之人，因業務上之過失犯前項之罪者，處 5 年以下有 │
│徒刑或拘役，得併科 3 千元以下罰金。                     │
└────────────────────────────┘


司法院資訊處製作；財團法人民間司法改革基金會備份。
